最高法院刑事裁定　　　　　　　　　　　　　　　　九十一年度台抗字第四七○號
　　抗　告　人　甲○○
右抗告人因殺人案件，不服台灣高等法院中華民國九十一年九月二十六日駁回其聲請
再審之裁定（九十一年度聲再字第三八五號），提起抗告，本院裁定如左：
    主  文
抗告駁回。
    理  由
本件原裁定以抗告人甲○○對於本院八十八年度台上字第二五一九號（台灣高等法院
八十七年度上重更(一)字第八三號）殺人一案確定判決聲請再審，聲請意旨略稱：伊主
觀上未認定或臆測杜立智教唆泰籍客人及證人謝大台打伊，毀損伊車子，取走車鑰匙
，原審未依聲請傳訊證人、隔離訊問，並為測謊鑑定，僅依共同被告何俊賢虛偽證詞
即為不利抗告人之認定，顯與事實不符等語，並提出本件判決書、抗告人自白狀、聲
請調查證人狀、何俊賢、證人孟玩萍及謝大台與抗告人相關之訊問、審判筆錄等資料
為證據，依刑事訴訟法第四百二十條第一項第六款聲請再審。惟按刑事訴訟法第四百
二十條第一項第二款及第二項規定，有罪之判決確定後，受有罪判決之人，須經另案
確定判決證明原確定判決所憑證言為虛偽，或其刑事訴訟不能開始或續行非因證據不
足者，為受判決人之利益，始得聲請再審。本件抗告人認原確定判決所憑何俊賢證言
為虛偽，然未提出該證言為虛偽業經判刑確定之證明，或說明其刑事訴訟不能開始或
續行，非因證據不足之理由，抗告人執此聲請再審，自無理由。次按刑事訴訟法第四
百二十條第一項第六款所謂發現之新證據，指當時已經存在而發現在後，或審判時未
經注意之證據，且能證明原確定判決所認定之事實為錯誤者而言。且所謂發現之新證
據，係指該項證據，事實審法院於判決前因未經發現，不及調查斟酌，至其後始行發
現而言。如該項證據，判決前已經當事人提出或聲請調查，經原審法院捨棄不採，即
非該條款所謂發現之新證據，不得據為聲請再審之原因。又所謂確實之新證據，固非
以絕對不須經過調查程序為條件，但必須可認為確實足以動搖原確定判決而為受判決
人有利之判決者為限，倘受判決人因對有利之主張為原確定判決所不採，事後提出證
明，以圖證實前所為有利之主張為真實，該項證據既非判決後所發現，即不得據以聲
請再審。查抗告人其餘聲請意旨，經原審審核結果，認前確定判決已傳訊謝大台、孟
玩萍及何俊賢到庭訊問，並於判決理由四、５中詳為說明抗告人具主觀殺人犯意之理
由，抗告人自白狀之內容不影響其殺人故意之認定，亦無再傳訊孟玩萍之必要。況本
件原確定判決，已依調查證據所得，認定抗告人確有殺人犯行，而其證據之取捨及理
由之認定，於法均無違誤。抗告人聲請意旨，無一符合得為聲請再審之要件，據以聲
請再審，即無理由，原裁定因依刑事訴訟法第四百三十四條第一項規定駁回其再審之
聲請，經核於法尚無不合。抗告意旨仍執前詞，泛言指摘原裁定不當，難認有理由，
應予駁回。
據上論結，應依刑事訴訟法第四百十二條，裁定如主文。
中      華      民      國    九十一    年     十一     月    二十八    日
                              最高法院刑事第五庭
                                  審判長法官  謝  家  鶴
                                        法官  洪  文  章
                                        法官  花  滿  堂
                                        法官  陳  世  淙
                                        法官  洪  佳  濱
      右正本證明與原本無異
                                              書  記  官
中      華      民      國    九十一    年     十二     月     十三     日
